<!DOCTYPE html PUBLIC "-//W3C//DTD XHTML 1.0 Transitional//EN" "http://www.w3.org/TR/xhtml1/DTD/xhtml1-transitional.dtd">
<html xmlns="http://www.w3.org/1999/xhtml">
<head>
	<meta http-equiv="Content-Type" content="text/html; charset=iso-8859-1" />
	<title>Ymmärrä suomea</title>
	<style type="text/css" media="all">@import "css/styles.css";</style>
	<script type="text/javascript" src="swfobject.js"></script>
</head>
<body class="font-medium">
	<div id="main-wrapper">
		<div id="topbar"></div>
		<div id="main-menu">
			<table cellspacing="0" cellpadding="0" border="0" class="add-links"><tr>
				<td class="item"><img class="raquo" src="i/raquo.gif" alt="" height="7" width="4" /><a href="/ymmarra/index.php?moduli=sanakirja">Sanakirja</a></td>
				<td class="item"><img class="raquo" src="i/raquo.gif" alt="" height="7" width="4" /><a href="/ymmarra/index.php?moduli=verbit">Verbiluettelo</a></td>
				<td class="item"><img class="raquo" src="i/raquo.gif" alt="" height="7" width="4" /><a href="/ymmarra/index.php?moduli=kielioppi">Kielioppi</a></td>
			</tr></table>
			<table cellspacing="0" cellpadding="0" border="0"><tr>
				<td class="item"><img class="raquo" src="i/raquo.gif" alt="" height="7" width="4" /><a href="/ymmarra/index.php">Etusivu</a></td>
				<td class="item"><img class="raquo" src="i/raquo.gif" alt="" height="7" width="4" /><a href="/ymmarra/index.php?moduli=tekstit">Lukutekstit</a></td>
			</tr></table>
		</div>
		<div id="content">
			<table cellspacing="0" cellpadding="0" border="0" id="content-wrapper"><tr>
				<td>
					<div id="left-menu">
												<div class="header-verb"><span>Verbit</span></div>
						<div class="menu">
								<div class="init"><a href="/ymmarra/index.php?moduli=verbit&kirjain=a">A</a></div>
								<div class="init"><a href="/ymmarra/index.php?moduli=verbit&kirjain=e">E</a></div>
								<div class="init"><a href="/ymmarra/index.php?moduli=verbit&kirjain=h">H</a></div>
								<div class="init"><a href="/ymmarra/index.php?moduli=verbit&kirjain=i">I</a></div>
								<div class="init"><a href="/ymmarra/index.php?moduli=verbit&kirjain=j">J</a></div>
								<div class="init"><a href="/ymmarra/index.php?moduli=verbit&kirjain=k">K</a></div>
								<div class="init"><a href="/ymmarra/index.php?moduli=verbit&kirjain=l">L</a></div>
								<div class="init"><a href="/ymmarra/index.php?moduli=verbit&kirjain=m">M</a></div>
								<div class="init"><a href="/ymmarra/index.php?moduli=verbit&kirjain=n">N</a></div>
								<div class="init"><a href="/ymmarra/index.php?moduli=verbit&kirjain=o">O</a></div>
								<div class="init"><a href="/ymmarra/index.php?moduli=verbit&kirjain=p">P</a></div>
								<div class="init"><a href="/ymmarra/index.php?moduli=verbit&kirjain=r">R</a></div>
								<div class="init"><a href="/ymmarra/index.php?moduli=verbit&kirjain=s">S</a></div>
								<div class="init"><a href="/ymmarra/index.php?moduli=verbit&kirjain=t">T</a></div>
								<div class="init"><a href="/ymmarra/index.php?moduli=verbit&kirjain=u">U</a></div>
								<div class="init"><a href="/ymmarra/index.php?moduli=verbit&kirjain=v">V</a></div>
								<div class="init"><a href="/ymmarra/index.php?moduli=verbit&kirjain=y">Y</a></div>
								<div class="init"><a href="/ymmarra/index.php?moduli=verbit&kirjain=Ä">Ä</a></div>
						</div>					</div>
				</td>
				<td>
					<div id="main-content">
						<div id="path">
							<a href=".">Etusivu</a> &gt; <a href="/ymmarra/index.php?moduli=verbit&kirjain=J">J</a>						</div>
													<h1>JOHTAA</h1>
						<table cellspacing="0" cellpadding="0" border="0">
							<tr>
								<td colspan="2" style="padding-bottom:10px;"><strong>Aktiivin indikatiivi</strong></td>
							</tr>
							<tr>
								<td><pre>PREESENS                   
minä     johdan            
sinä     johdat            
hän      johtaa            
me       johdamme          
te       johdatte          
he       johtavat          

PASSIIVI
         johdetaan         

IMPERFEKTI                 
         johdin            
         johdit            
         johti             
         johdimme          
         johditte          
         johtivat          

PASSIIVI
         johdettiin        

PERFEKTI
olen     johtanut          
olet     johtanut          
on       johtanut          
olemme   johtaneet         
olette   johtaneet         
ovat     johtaneet         

PASSIIVI
on       johdettu          

PLUSKVAMPERFEKTI
olin     johtanut          
olit     johtanut          
oli      johtanut          
olimme   johtaneet         
olitte   johtaneet         
olivat   johtaneet         

PASSIIVI
oli      johdettu          
</pre></td>
								<td>&nbsp;&nbsp;&nbsp;</td>
								<td><pre>  KIELTOMUOTO
  en        johda
  et        johda
  ei        johda
  emme      johda
  ette      johda
  eivät     johda


  ei        johdeta

   
  en        johtanut
  et        johtanut
  ei        johtanut
  emme      johtaneet
  ette      johtaneet
  eivät     johtaneet


  ei        johdettu


  en    ole johtanut
  et    ole johtanut
  ei    ole johtanut
  emme  ole johtaneet
  ette  ole johtaneet
  eivät ole johtaneet


  ei    ole johdettu


  en    ollut  johtanut
  et    ollut  johtanut
  ei    ollut  johtanut
  emme  olleet johtaneet
  ette  olleet johtaneet
  eivät olleet johtaneet


  ei    ollut  johdettu
</pre></td>
							</tr>
						</table>
						<table cellspacing="0" cellpadding="0" border="0">
							<tr>
								<td colspan="2" style="padding-bottom:10px;"><strong>Aktiivin konditionaali</strong></td>
							</tr>
							<tr>
								<td><pre>PREESENS
minä     johtaisin         
sinä     johtaisit         
hän      johtaisi          
me       johtaisimme       
te       johtaisitte       
he       johtaisivat       

PASSIIVI
         johdettaisiin     

PERFEKTI
olisin   johtanut          
olisit   johtanut          
olisi    johtanut          
olisimme johtaneet         
olisitte johtaneet         
olisivat johtaneet         

PASSIIVI
olisi    johdettu          
</pre></td>
								<td>&nbsp;&nbsp;&nbsp;</td>
								<td><pre> 
  en        johtaisi
  et        johtaisi
  ei        johtaisi
  emme      johtaisi
  ette      johtaisi
  eivät     johtaisi


  ei        johdettaisi   


  en    olisi  johtanut
  et    olisi  johtanut
  ei    olisi  johtanut
  emme  olisi  johtaneet
  ette  olisi  johtaneet
  eivät olisi  johtaneet


  ei    olisi  johdettu
</pre></td>
							</tr>
						</table>
						<table cellspacing="0" cellpadding="0" border="0">
							<tr>
								<td colspan="2" style="padding-bottom:10px;"><strong>Aktiivin potentiaali</strong></td>
							</tr>
							<tr>
								<td><pre>PREESENS
minä     johtanen          
sinä     johtanet          
hän      johtanee          
me       johtanemme        
te       johtanette        
he       johtanevat        

PASSIIVI
         johdettaneen      

PERFEKTI
lienen   johtanut          
lienet   johtanut          
lienee   johtanut          
lienemme johtaneet         
lienette johtaneet         
lienevät johtaneet         

PASSIIVI
lienee   johdettu          
</pre></td>
								<td>&nbsp;&nbsp;&nbsp;</td>
								<td><pre> 
  en        johtane
  et        johtane
  ei        johtane
  emme      johtane
  ette      johtane
  eivät     johtane


  ei        johdettane


  en    liene  johtanut
  et    liene  johtanut
  ei    liene  johtanut
  emme  liene  johtaneet
  ette  liene  johtaneet
  eivät liene  johtaneet


  ei    liene  johdettu
</pre></td>
							</tr>
						</table>
						<table cellspacing="0" cellpadding="0" border="0">
							<tr>
								<td colspan="2" style="padding-bottom:10px;"><strong>Aktiivin imperatiivi</strong></td>
							</tr>
							<tr>
								<td><pre>PREESENS

(sinä)   johda             
(hän)    johtakoon         
(me)     johtakaamme       
(te)     johtakaa          
(he)     johtakoot         

PASSIIVI
         johdettakoon      

PERFEKTI

ole      johtanut          
olkoon   johtanut          
olkaamme johtaneet         
olkaa    johtaneet         
olkoot   johtaneet         

PASSIIVI
olkoon   johdettu          
</pre></td>
								<td>&nbsp;&nbsp;&nbsp;</td>
								<td><pre> 

  älä       johda
  älköön    johtako
  älkäämme  johtako
  älkää     johtako
  älkööt    johtako


  älköön    johdettako 



  älä      ole  johtanut
  älköön   olko johtanut
  älkäämme olko johtaneet
  älkää    olko johtaneet
  älkööt   olko johtaneet


  älköön   olko johdettu
</pre></td>
							</tr>
						</table>
						<table cellspacing="0" cellpadding="0" border="0">
							<tr>
								<td colspan="2" style="padding-bottom:10px;"><strong>Verbin nominaalimuodot</strong></td>
							</tr>
							<tr>
								<td><pre>I INFINITIIVI              
Lyhyempi muoto:            
         johtaa            

Pitempi muoto:             
         johtaakseni       
         johtaaksesi
         johtaakseen
         johtaaksemme
         johtaaksenne
         johtaakseen

III  INFINITIIVI           
inessiivi    johtamassa    
elatiivi     johtamasta    
illatiivi    johtamaan     
adessiivi    johtamalla 
abessiivi    johtamatta    
instruktiivi johtaman      
                           
Passiivi
instruktiivi johdettaman   
                           
                           
</pre></td>
								<td>&nbsp;&nbsp;&nbsp;</td>
								<td><pre>  II INFINITIIVI
  inessiivi     johtaessa
  instruktiivi  johtaen

  Passiivi
  inessiivi     johdettaessa 






  IV INFINITIIVI
  nominatiivi   johtaminen 
  partitiivi    johtamista 
   

  I PARTISIIPPI 
  aktiivi       johtava 
  passiivi      johdettava 

  II PARTISIIPPI 
  aktiivi       johtanut 
  passiivi      johdettu
</pre></td>
							</tr>
						</table>

					</div>
				</td>
			</tr></table>		</div>
		<div id="footer"><a href="http://www.oph.fi/"><img src="i/oph_logo_ymmarrasuomea.gif" width="157" height="35" alt="OPH" /></a></div>
	</div>
</body>
</html>
